【裁判字號】    90,易,683
【裁判日期】    900430
【裁判案由】    竊盜
【裁判全文】
臺灣臺南地方法院刑事判決                            九十年度易字第六八三號
    公  訴  人  臺灣台南地方法院檢察署檢察官
    被      告  乙○○
                甲○○
右列被告因竊盜案件，經檢察官提起公訴（九十年度偵字第三一五一號），本院判決
如左：
    主  文
乙○○共同攜帶兇器竊盜，處有期徒刑柒月。
甲○○共同攜帶兇器竊盜，處有期徒刑陸月，如易科罰金，以佰元折算壹日。
扣案之鐵鉗壹支、尼龍網壹張、尼龍繩壹條、裝鴿之飼料袋壹個均沒收。
    事  實
一、乙○○與甲○○二人為竊捕他人放飛訓練之賽鴿，共同基於意圖為自己不法所有
    之犯意聯絡，於民國（下同）九十年三月六日十七時許，攜帶尼龍繩一條、尼龍
    網一張及客觀上可供兇器使用之鐵鉗一支，至台南縣官田鄉社子村河堤邊，合力
    以前開器具輔以竹竿而架設尼龍網之張面於河堤附近，因而於翌日（即同年月七
    日）清晨竊得盧朝榮所有正為放飛訓練之飛鴿四隻。嗣於同年月七日七時三十分
    許，二人持前開鐵鉗一支及裝鴿之飼料袋一個前往上址，正欲收取尼龍網上之前
    開賽鴿四隻時，為警當場查獲，並扣得二人所有，供竊取賽鴿所用之尼龍網一張
    、尼龍繩一條、裝鴿之飼料袋一個及鐵鉗一支（賽鴿四隻已發還被害人盧朝榮）
    。
二、案經台南縣警察局移送台灣台南地方法院檢察署檢察官偵查起訴。
    理  由
一、訊據被告甲○○對右揭事實均坦認不諱，至被告乙○○固不否認有賽鴿飛入伊與
    被告甲○○架設之尼龍網之事實，惟矢口否認有何竊盜犯行，辯稱：因伊耕作之
    田地在河堤旁，為了防止小鳥飛下來啄食農作物，伊才設網來保護農作物，並非
    故意要捉他人放飛訓練之賽鴿云云，惟查，右揭事實，業據被告乙○○、甲○○
    二人於警訊及檢察官偵訊供認綦詳（均見警訊卷、偵查卷第十二頁背面、本院九
    十年四月十八日審判筆錄），核與被害人盧朝榮於警訊所指述之被害情節相符，
    並有現場照片十二張、被害人盧朝榮出具之贓物領據乙紙及警方於現場查扣被告
    二人所有如事實欄所示之物品在卷可證，況被告乙○○如係設網為保護農作物以
    防小鳥啄食，應係將尼龍網面斜張或直接覆蓋於農田上方，焉有將網面高高豎立
    於河堤周圍（參現場照片第一至第四張）之理？是此，足見被告二人於警訊及檢
    察官偵訊所為之自白確與事實相符，乃被告乙○○於本院審理時翻異前開供述，
    並飾詞否認藉以推諉卸責，殊無足取信。故本件事證已臻明確，被告二人犯行均
    堪以認定，應依法論科。
二、按刑法第三百二十一條第一項第三款所謂兇器，凡於人之生命身體之安全，易生
    危險者均屬之，因攜帶兇器行竊，只需行竊時攜帶具有危險性之兇器為已足，並
    不以主觀上有以該兇器行兇之意圖為必要，最高法院七十年度台上字第六一一０
    號判決、七十一年度台上字第七二八號判決均採同一見解。而扣案之鐵鉗一支，
    為金屬材質，質地堅硬，客觀上顯具危險性，是以，被告乙○○、甲○○攜帶鐵
    鉗一支架設尼龍網面以竊取被害人盧朝榮所有之賽鴿四隻，係犯刑法第三百二十
    條第一項第三款之攜帶兇器竊盜罪。而被告乙○○、甲○○二人就上開犯行間，
    有犯意聯絡及行為分擔，均應論共同正犯。爰審酌被告二人竊鴿動機、目的、手
    段、所得利益非鉅（賽鴿四隻價值新台幣六千元），惟彼等均正值壯年，不知努
    力向上，意欲貪圖非份利得，其中被告乙○○於本院審理時復飾詞推諉，亦證其
    毫無悔過之情，況本件如非警員迅速發覺將之以現行犯逮捕，則其犯行顯難有受
    審可能等一切情狀，分別量處如主文所示之刑，其中被告甲○○部分並諭知易科
    罰金之折算標準，以資懲儆。至扣案之鐵鉗一支、尼龍網一張、尼龍繩一條、裝
    鴿之飼料袋一個等物，則為被告二人共同購買並供竊盜賽鴿所用之物，亦為被告
    二人供認在卷，爰併依刑法第三十八條第一項第二款宣告沒收。
據上論斷，應依刑事訴訟法第二百九十九條第一項前段，刑法第二十八條、第三百二
十一條第一項第三款、第四十一條第一項前段、第三十八條第一項第二款，罰金罰鍰
提高標準條例第二條，判決如主文。
中      華      民      國    九十      年      四      月     三十     日
                                  臺灣臺南地方法院刑事第五庭
                                          法  官  林彥君
右正本證明與原本無異。
如不服本判決，應於判決送達後十日內，向本院提出上訴狀。
                                          書記官  黃傳鈞
中      華      民      國    九十      年      四      月     三十     日
附錄本案論罪科刑法條全文：
刑法第三百二十一條第一項：
犯竊盜罪而有左列情形之一者，處六月以上五年以下有期徒刑：
  一  於夜間侵入住宅或有人居住之建築物、船艦，或隱匿其內而犯之者。
  二  毀越門扇、牆垣或其他安全設備而犯之者。
  三  攜帶兇器而犯之者。
  四  結夥三人以上而犯之者。
  五  乘火災、水災或其他災害之際而犯之者。
  六  在車站或埠頭而犯之者。


司法院資訊處製作；財團法人民間司法改革基金會備份。
